臺灣士林地方法院刑事裁定
111年度單禁沒字第380號
聲  請  人  臺灣士林地方檢察署檢察官
被      告  陳禹蓁



上列聲請人因被告違反毒品危害防制條例案件（111年度毒偵緝
字第382號、111年度撤緩毒偵緝字第31號），聲請單獨宣告沒收
（111年度聲沒字第318號），本院裁定如下：
    主  文
扣案如附表編號一至三所示之物均沒收銷燬之。
    理  由
一、聲請意旨略以：本案被告陳禹蓁因違反毒品危害防制條例案
    件，經聲請人以111年度毒偵緝字第382號、111年度撤緩毒
    偵緝字第31號不起訴處分書為不起訴處分確定。扣案甲基安
    非他命4包（編號1及編號4驗餘淨重為0.6108公克、編號2及
    編號3驗餘淨重為0.4280公克）、甲基安非他命6包（總驗餘
    淨重3.380公克）、甲基安非他命2包（總驗餘淨重0.749公
    克），經鑑驗結果均有第二級毒品甲基安非他命成分，有臺
    北榮民總醫院出具毒品成分鑑定書、台灣尖端先進生技醫藥
    股份有限公司毒品原物鑑定實驗室毒品證物鑑定分析報告各
    1紙在卷足稽，均係毒品危害防制條例第18條第1項所規定之
    違禁物，依前開說明，均應聲請法院裁定沒收並銷燬等語。
二、按查獲之第一、二級毒品及專供製造或施用第一、二級毒品
    之器具，不問屬於犯罪行為人與否，均沒收銷燬之，毒品危
    害防制條例第18條第1項前段定有明文；又按違禁物，不問
    屬於犯罪行為人與否，得單獨宣告沒收，此觀諸刑法第38條
    第1 項、第40條第2項自明。而甲基安非他命係毒品危害防
    制條例第2條第2項第2款所稱之第二級毒品，依同條例第ll
    條第2項規定不得持有，故屬違禁物，依毒品危害防制條例
    第18條第l項前段規定，應沒收銷燬之。
三、經查：
  ㈠本案被告基於施用第二級毒品甲基安非他命之犯意，於民國1
    09年7月26日下午5時許，在新北市○○區○○路000巷0號居所內
    ，以將甲基安非他命置於吸食器內燒烤後吸食煙霧方式，施
    用第二級毒品甲基安非他命1次。嗣於同日晚間9時21分許，
    因另案為警查獲，並扣得其持有之如附表編號1所示白色透
    明結晶體4包，經其同意採尿送驗後，結果呈安非他命、甲
    基安非他命陽性反應等情，業據被告自承在卷（臺灣士林地
    方檢察署109年度毒偵字第1404號卷【下稱毒偵字第1404號
    卷】第89頁），並有新北市政府警察局中和分局搜索扣押筆
    錄暨扣押物品目錄表、扣案物照片、勘察採證同意書、新北
    市政府警察局受採集尿液檢體人姓名及檢體編號對照表（尿
    液檢體編號：E0000000）、台灣檢驗科技股份有限公司濫用
    藥物實驗室109年8月11日濫用藥物檢驗報告（尿液檢體編號
    ：E0000000）（毒偵字第1404號第25頁至第29頁、第41頁至
    第43頁、第63頁至第64頁、第113至114頁）在卷可憑，並經
    本院依職權調閱前開卷宗核閱無訛，前開事實，應堪認定。
　㈡被告另基於施用第二級毒品甲基安非他命之犯意，於110年4
    月7日傍晚不詳時間，在新北市○○區○○路000巷0號居所內，
    以將甲基安非他命置於吸食器內燒烤後吸食煙霧方式，施用
    第二級毒品甲基安非他命1次，嗣於隔日上午10時15分許，
    經警持搜索票前往上址執行搜索，當場扣得毒品咖啡包15包
    、吸食器3組、磅秤2臺、玻璃球1個、分裝袋53個、如附表
    編號2所示白色透明結晶體6包、如附表編號3所示白色透明
    結晶體2包，復經其同意採集尿液，送驗後結果呈安非他命
    、甲基安非他命等情，業據被告自承在卷（臺灣士林地方檢
    察署110年度偵字第7939號卷【下稱偵字第7939號卷】第14
    頁、第50頁），並有新北市政府警察局蘆洲分局搜索扣押筆
    錄暨扣押物品目錄表、扣案物照片、新北市政府警察局受採
    集尿液檢體人姓名及檢體編號對照表（尿液檢體編號：K000
    0000）、台灣檢驗科技股份有限公司濫用藥物實驗室110年4
    月26日濫用藥物檢驗報告（尿液檢體編號：K0000000）（見
    偵字第7939號卷第20頁至第25頁、第28頁、第31頁至第35頁
    、第60頁至第61頁）在卷可憑，並經本院依職權調閱前開卷
    宗核閱無訛，亦堪認定。
　㈢而被告前開㈡所示施用第二級毒品犯行，經本院以110年度毒
    聲字第787號裁定令入勒戒處所執行觀察、勒戒，於111年6
    月30日入所執行，而於同年8月5日因無繼續施用傾向出所，
    前開㈠所示施用第二級毒品犯行，前經臺灣士林地方檢察署
    檢察官以以109年度毒偵字第1404號為緩起訴處分確定，其
    後被告未按期完成戒癮治療，遂經該署檢察官以111年度撤
    緩字第75號撤銷緩起訴處分，復因係於觀察勒戒前所犯，遂
    經臺灣士林地方檢察署檢察官併同前開㈡所示施用第二級毒
    品犯行以111年度毒偵緝字第382號、撤緩毒偵緝字第31號為
    不起訴處分確定等情，有前開本院裁定、緩起訴處分書、撤
    銷緩起訴處分書、不起訴處分書、臺灣高等法院被告前案紀
    錄表（見本院110年度毒聲字第787號卷第13至第15頁、臺灣
    士林地方檢察署111年度毒偵緝字第382號卷第61頁至第63頁
    、本院卷第9頁至第13頁）在卷可憑，並經本院核閱前開卷
    宗無訛，亦堪認定屬實。
　㈣扣案如附表編號1至3所示白色透明結晶體4包、6包、2包，經
    鑑驗結果，均含第二級毒品甲基安非他命成分，有如附表各
    編號所示鑑定報告可佐，足認前開扣案物均為毒品危害防制
    條例第2條第2項第2款規定之第二級毒品甲基安非他命無訛
    ，依同條例第11條第2項，不問屬於犯罪行為人與否，均應
    依毒品危害防制條例第18條第1項前段之規定，宣告沒收銷
    燬之；另盛裝如附表所示毒品之包裝袋共12個，因所含毒品
    成分難以盡數析離，應視為查獲之毒品，均併予宣告沒收銷
    燬；至上開毒品因鑑驗用罄部分，既已滅失，自毋庸為沒收
    銷燬或沒收之諭知，附此敘明。綜上，本件聲請於法核無不
    合，應予准許。
四、依刑事訴訟法第455條之36第2項，毒品危害防制條例第18條
    第1項前段，刑法第38條第1項、第40條第2項，裁定如主文
    。　 　　
中　　華　　民　　國　　111 　年　　9 　　月　　30　　日
                  刑事第三庭　法  官  李郁屏
以上正本證明與原本無異。
如不服本裁定，應於收受送達後5日內向本院提出抗告狀。
因疫情而遲誤不變期間，得向法院聲請回復原狀。
                              書記官  李登寶
中　　華　　民　　國　　111 　年　　9 　　月　　30　　日
附表
編號 名稱 備註 1 白色透明結晶體4包（保管字號為臺灣士林地方檢察署109年度毒保字第000886號） 1.臺灣榮民總醫院109年7月29日北榮毒鑑字第C0000000號毒品成分鑑定書副本（一）（二）（本院卷第17頁至第18頁） 2.檢驗結果含第二級毒品甲基安非他命成分 ⑴編號1、編號4毛重1.1008公克、淨重0.6128公克、取樣0.0020公克、驗餘淨重0.6108公克 ⑵編號2、編號3毛重1.0553公克、淨重0.4303公克、取樣0.0023公克、驗餘淨重0.4280公克  2 白色透明結晶6包（保管字號為臺灣士林地方檢察署110年度毒保字第000810號） 1.台灣尖端先進生技醫藥股份有限公司毒品原物鑑定實驗室110年6月4日毒品證物鑑定分析報告（偵字第7939號卷第111頁） 2.檢驗結果含第二級毒品甲基安非他命成分（毛重3.90公克、淨重3.407公克、取樣0.027公克、驗餘淨重3.380公克） 3 白色透明結晶2包（保管字號為臺灣士林地方檢察署110年度毒保字第000810號） 1.台灣尖端先進生技醫藥股份有限公司毒品原物鑑定實驗室110年6月4日毒品證物鑑定分析報告（偵字第7939號卷第112頁） 2.檢驗結果含第二級毒品甲基安非他命成分（毛重0.99公克、淨重0.789公克、取樣0.040公克、驗餘淨重0.749公克）